【裁判字號】    91,訴,2395
【裁判日期】    920225
【裁判案由】    毒品危害防制條例
【裁判全文】
臺灣板橋地方法院刑事判決                        九十一年度訴字第二三九五號
    公  訴  人  臺灣板橋地方法院檢察署檢察官
    被      告  甲○○
右列被告因毒品危害防制條例案件，經檢察官提起公訴（九十一年度毒偵字第三０六
七號、九十一年度毒偵緝字第四二五號號），本院判決如左：
    主  文
甲○○連續施用第一級毒品，累犯，處有期徒刑拾月，扣案之第一級毒品海洛因柒包
（淨重捌點肆肆公克）沒收銷燬之。又連續施用第二級毒品，累犯，處有期徒刑陸月
。應執行有期徒刑壹年貳月，扣案之第一級毒品海洛因（淨重捌點肆肆公克）沒收銷
燬之。
    事  實
一、甲○○曾因違反電信法等案件，經本院以八十六年度訴字第二七二六號，就共同
    連續竊盜部分判處有期徒刑八月，連續意圖為自己不法之利益，以電磁盜用他人
    電信設備通信部分判處有期徒刑三月，應執行有期徒刑十月，經甲○○提起上訴
    ，嗣經臺灣高等法院以八十七年度上訴字第五一五三號判決原判決關於甲○○違
    反電信法部分及執行刑均撤銷，就連續行使偽造私文書部分，判處有期徒刑五月
    ，其餘上訴駁回，撤銷改判部分與駁回上訴部分，應執行有期徒刑一年，甲○○
    就連續竊盜部分並未提起上訴而確定，而就連續行使偽造私文書提起上訴，並經
    最高法院以八十八年度台上字第五五七六號駁回其上訴確定，此部分與前開先行
    確定之連續竊盜部分，合併應執行有期徒刑一年，嗣於民國八十九年十月十三日
    假釋期滿執行完畢。又因施用第一級、第二級毒品，經臺灣臺北地方法院以九十
    年度毒聲字第一一０二號裁定送勒戒處所觀察、勒戒，經觀察、勒戒後，認無繼
    續施用毒品傾向，經臺灣臺北地方法院檢察署檢察官於九十年十二月四日以九十
    年度毒偵緝字第一九九號為不起訴處分確定。詎其仍未戒除毒癮，復於前開不起
    訴處分後五年內基於施用第一級毒品海洛因（以下簡稱海洛因）及第二級毒品安
    非他命（以下簡稱安非他命）之概括犯意，海洛因、安非他命均自九十年十二月
    六日起，海洛因部分至九十一年八月二十七日上午某時止，安非他命部分至同年
    四月下旬某日止，先後多次在台北縣板橋市○○路一三０巷二十號四樓四０五室
    、台北縣中和市○○路九八九巷二三之二號三樓等地，以將海洛因摻入香菸中，
    再點火吸食之方式施用海洛因，並以將安非他命與海洛因一起摻入香菸中再點火
    吸食之方式施用安非他命。嗣於九十年十二月六日下午五時許，為警在台北縣中
    和市○○路九八五巷二三之二號三樓查獲，採尿驗悉；於九十年十二月十八日因
    接獲臺北市政府警察局萬華分局東園派出所通知，至前開派出所說明，亦採尿驗
    悉。並於九十一年八月二十七日下午一時十五分許，為警在台北縣板橋市○○路
    一三０巷二十號四樓四０五室查獲，並扣得甲○○所有之海洛因七包（淨重八點
    四四公克）及非其所有之注射針筒五支、電子磅秤一個，採尿驗悉。經臺灣板橋
    地方法院檢察署本院以九十一年度毒聲字第二八七四號裁定送臺灣台北看守所附
    設勒戒處所觀察、勒戒後，認有繼續施用毒品傾向。
二、案經台北縣政府警察局板橋分局、臺北市政府警察局信義分局、萬華分局報告臺
    灣板橋地方法院檢察署檢察官偵查起訴。
    理  由
一、右揭事實，業據被告甲○○於本院審理中坦承不諱，而其於九十年十二月六日下
    午五時許為警查獲後所採集之尿液，經送往法務部調查局以螢光偏極免疫分析法
    篩檢，以氣相層析質譜儀分析法確認結果，為嗎啡陽性反應，有該局九十一年四
    月二十五日調科壹字第０九一００二０三三一０號檢驗通知書乙紙在卷可稽。其
    於九十年十二月十八日在臺北市政府警察局萬華分局東園派出所所採集之尿液，
    經送往臺灣尖端先進生技醫藥股份有限公司檢驗結果，亦有安非他命、甲基安非
    他命、嗎啡、可待因陽性反應，有該公司濫用藥物檢驗報告乙紙附卷可稽。其於
    九十一年八月二十七日為警查獲所採集之尿液，經送往臺灣檢驗科技股份有限公
    司檢驗結果，復有鴉片類陽性反應，有該公司九十一年九月九日濫用藥物檢驗報
    告乙紙附卷可參。又被告於九十一年八月二十七日為警查獲時所扣得之白粉七包
    經送往法務部調查局鑑定結果，認均含有海洛因成分，淨重八點四四公克，有該
    局九十一年十月四日調科壹字第０六０００六四九一號鑑定通知書乙紙在卷足憑
    ，且前開扣案之海洛因其所有之事實，亦據被告坦認在卷。足徵被告自白與事實
    相符，被告應確有連續施用第一級、第二級毒品犯行。又被告曾因施用第一級、
    第二級毒品，經臺灣臺北地方法院以九十年度毒聲字第一一０二號裁定送勒戒處
    所觀察、勒戒，經觀察、勒戒後，認無繼續施用毒品傾向，經臺灣臺北地方法院
    檢察署檢察官於九十年十二月四日以九十年度毒偵緝字第一九九號為不起訴處分
    確定，復因本件施用第一、二級毒品，經臺灣板橋地方法院檢察署聲請本院以九
    十一年度毒聲字第二八七四號裁定送臺灣台北看守所附設勒戒處所觀察、勒戒後
    ，認有繼續施用毒品傾向，亦有臺灣高等法院被告全國前案紀錄表、臺灣高等法
    院檢察署刑案記錄簡覆表、前開不起訴處分書、本院裁定、臺灣台北看守所附設
    勒戒處所有無繼續施用毒品傾向證明書各乙紙在卷足憑。足徵被告因無繼續施用
    毒品傾向經檢察官為不起訴處分後，五年內再犯毒品危害防制條例第十條第一、
    二項之罪，經觀察、勒戒後，認有繼續施用毒品傾向。本件事證明確，被告犯行
    均洵堪認定。
二、查海洛因、安非他命分別為毒品危害防制條例第二條第二項第一款、第二款明定
    之第一級、第二級毒品，均不得持有、施用及販賣。核被告施用海洛因之所為係
    犯毒品危害防制條例第十條第一項之罪。其施用安非他命之所為，係犯同法第十
    條第二項之罪。其施用海洛因、安非他命前後分別持有海洛因及安非他命之低度
    行為應為施用之高度行為所吸收，均不另論罪。其先後多次施用海洛因、安非他
    命行為，均時間緊接，方法相同，觸犯構成要件相同之罪名，均顯係基於概括犯
    意反覆為之，皆應依連續犯之規定論以一罪，並加重其刑。再其所犯上開二罪，
    犯意各別，行為不同，應分論併罰。又被告曾因違反電信法等案件，經本院以八
    十六年度訴字第二七二六號，就共同連續竊盜部分判處有期徒刑八月，連續意圖
    為自己不法之利益，以電磁盜用他人電信設備通信部分判處有期徒刑三月，應執
    行有期徒刑十月，經甲○○提起上訴，嗣經臺灣高等法院以八十七年度上訴字第
    五一五三號判決前開判決關於甲○○違反電信法部分及執行刑均撤銷，就連續行
    使偽造私文書部分，判處有期徒刑五月，其餘上訴駁回，撤銷改判部分與駁回上
    訴部分，應執行有期徒刑一年，甲○○就連續竊盜部分並未提起上訴而確定，而
    就連續行使偽造私文書提起上訴，並經最高法院以八十八年度台上字第五五七六
    號駁回其上訴確定，此部分與前開先行確定之連續竊盜部分，合併應執行有期徒
    刑一年，嗣於八十九年十月十三日假釋期滿執行完畢，有前開臺灣高等法院被告
    全國前案紀錄表、臺灣高等法院檢察署刑案記錄簡覆表、前開臺灣高等法院八十
    七年度上訴字第五一五三號、本院八十六年度訴字第二七二六號判決等件附卷可
    參，其受有期徒刑之執行完畢，五年以內再犯有期徒刑以上之本罪，為累犯，均
    應依法遞加重其刑。公訴人雖僅就被告於九十年十二月六日晚間七時十分、同年
    月十八日採尿回溯二十六小時、九十一年三月起至同年八月二十七日上午施用海
    洛因，及九十年十二月十八日採尿回溯九十六小時內某時施用安非他命犯行提起
    公訴，然檢察官就犯罪事實一部起訴者，其效力及於全部，本件被告其餘先後多
    次施用海洛因及安非他命之犯行，與前揭論罪科刑部分，有連續犯裁判上一罪關
    係，已如前述，本院自得併予審究。爰審酌施用海洛因、安非他命對身心產生的
    危害、被告甫經觀察勒戒後，旋施用海洛因及安非他命，其施用期間長短、次數
    ，業經觀察、勒戒卻仍無法戒除施用毒品之惡習，顯見戒除毒癮之意志薄弱，兼
    衡其犯罪之動機、目的、手段、品行、坦承犯行之犯罪後態度等一切情狀，分別
    量處如主文所示之刑，並定其應執行之刑。
三、末查被告於九十一年八月二十七日在台北縣板橋市○○路一三０巷二十號四樓四
    ０五室為警查獲時所扣得之海洛因七包（淨重八點四四公克），為查獲之第一級
  毒品，應依毒品危害條例第十八條第一項前段宣告沒收銷燬之。至於同時為警扣
    得之注射針筒五支、電子磅秤一個等物，公訴人雖聲請宣告沒收，然被告自警訊
    以迄本院審理中，始終否認前開扣案之物為其所有，參諸被告係以將海洛因摻入
    香菸中，再點火吸其煙氣之方式施用海洛因，並非以將海洛因摻水後，再以針筒
    注射入體內之方式施用海洛因，被告前開所辯尚與其施用毒品之方式相符，尚無
    充足證據足資認定前開扣案之物為被告所有。再者扣案之電子磅秤亦無證據證明
    與被告施用第一級、第二級毒品犯行有關，爰均不為沒收之諭知，附此敘明。
據上論斷，應依刑事訴訟法第二百九十九條第一項前段，毒品危害防制條例第十條第
一項、第二項、第十八條第一項前段，刑法第十一條前段、第五十六條、第四十七條
、第五十一條第五款，判決如主文。
本案經檢察官楊雅清到庭執行職務。
中      華      民      國    九十二    年     二      月    二十五     日
                                       臺灣板橋地方法院刑事第二庭
                                           法  官    張宏節
右正本證明與原本無異。
如不服本判決，應於判決送達後十日內向本院提出上訴狀。
                                           書記官    黃介南
中      華      民      國    九十二    年     二      月    二十五     日
附錄本案論罪科刑法條全文：
毒品危害防制條例第十條第一項、第二項
施用第一級毒品者，處六月以上五年以下有期徒刑。
施用第二級毒品者，處三年以下有期徒刑。


司法院資訊處製作；財團法人民間司法改革基金會備份。
